【裁判字號】    97,交聲,1333
【裁判日期】    971231
【裁判案由】    聲明異議
【裁判全文】
臺灣彰化地方法院交通事件裁定        97年度交聲字第1333號
移送機關即
原處分機關  交通部公路總局臺中區監理所彰化監理站
異  議  人
即受處分人  甲○○
上列受處分人因違反道路交通管理處罰條例案件，對於交通部公
路總局臺中區監理所彰化監理站民國97年10月15日所為之處分（
彰監四字第裁64-I00000000號裁決書），聲明異議，本院裁定如
下：
    主  文
異議駁回。
    理  由
一、原處分機關以：異議人即受處分人甲○○於汽車駕駛執照吊
    扣期間（自民國97年7月10日起至98年7月9日止）內，在97
    年9月30日下午4時5分，駕駛車牌號碼DZ-7731號自用小客車
    ，行經彰化縣埤頭鄉○○路569號前，為警查獲並當場舉發
    ，乃依道路交通管理處罰條例第21條第1項第5款規定，對異
    議人裁處罰鍰新臺幣（下同）9,000元罰鍰、吊銷駕駛執照
    及1年內禁考之處分。
二、異議意旨略以：本件舉發警員僅告知本人需罰鍰9,000元。
    異議人對現行交通違規事件之法規，認有諸多不妥之處，願
    法院能體恤駕駛人之難隱處境，參酌異議人之淺見，以利司
    法制度可長可久，並為黎民百姓著想，為此，異議人對裁罰
    不服，爰聲明異議等語。
三、按汽車駕駛人，駕駛執照吊扣期間駕駛小型車或機器腳踏車
    者，處6,000元以上12,000元以下罰鍰，並當場禁止其駕駛
    ，且吊銷其駕駛執照，道路交通管理處罰條例第21條第1項
    第5款及第4項後段分別定有明文。次按汽車駕駛人，曾依道
    路交通管理處罰條例其他各條規定吊銷駕駛執照者，1年內
    不得考領駕駛執照，同條例第67條第3項亦有明定。
四、經查，本件異議人前因酒後駕駛車輛，經原處分機關依規定
    執行吊扣小型車駕駛執照12個月，吊扣期間自97年7月10日
    起至98年7月9日止一情，有汽車駕照基本資料吊扣銷歷史情
    況查詢1紙在卷可稽。又異議人在上開駕照吊扣期間內，於
    97年9月30日下午4時5分，駕駛車牌號碼DZ-7731號自用小客
    車，行經彰化縣埤頭鄉○○路569號前，因有「駕駛執照吊
    扣期間駕駛小型車」之違規，為警當場掣單舉發一情，除為
    異議人所不爭執外，並有彰化縣警察局彰警交字第I0000000
    0號舉發違反道路交通管理事件通知單、交通部公路總局臺
    中區監理所彰化監理站97年10月15日彰監四字第裁64-I0000
    0000號號違反道路交通管理事件裁決書各1紙在卷可稽。是
    異議人上述違規行為堪以認定。雖異議人於本院調查時，辯
    稱：「我是作業務的，必須外出拜訪客戶，沒有汽車就沒辦
    法外出工作，所以在駕照吊扣期間也不得不開車」等語，然
    異議人所辯縱令屬實，亦非屬法律上得據以免罰或減輕之事
    由，並無礙於其違規事實之認定。至異議人另稱家裡尚有長
    輩、小孩需撫養，轉業不易等語，惟按有道路交通管理處罰
    條例第21條第1項第5款所規定之違規行為時，依同條第4項
    後段之規定，其法定行政罰即為「吊銷駕駛執照」，此屬立
    法裁量之問題，在該項規定仍然有效存在之下，無論交通裁
    決機關或本院均無不予適用之裁量權限。是異議人之工作及
    家計，雖將因該吊銷駕照處分而深受影響，固值同情，惟此
    等情事並非本院所得審酌。故此，本件異議人請求免予吊銷
    駕駛執照一節，於法尚屬無據，礙難准許。
五、綜上所述，異議人確有在駕駛執照吊扣期間駕車之違規事實
    ，原處分機關依道路交通管理處罰條例第21條第1項第5款、
    第4項後段及同條例第67條第3項之規定，裁處異議人罰鍰9,
    000元、吊銷駕駛執照及1年內禁考之處分，於法尚無違誤。
    從而，本件異議為無理由，應予駁回。
據上論斷，應依道路交通管理處罰條例第87條第2項，道路交通
案件處理辦法第19條，裁定如主文。
中    華    民    國    97    年    12    月    31    日
                  交通法庭    法  官  陳銘壎
以上正本證明與原本無異
如不服本裁定，應於裁定送達後5日內，向本院提出抗告狀。
中    華    民    國    97    年    12    月    31    日
                              書記官  楊筱惠


司法院資訊處製作；財團法人民間司法改革基金會備份。
